【裁判字號】    98,易,847
【裁判日期】    980923
【裁判案由】    詐欺
【裁判全文】
臺灣臺南地方法院刑事判決               98年度易字第847號
公  訴  人  臺灣臺南地方法院檢察署檢察官
被      告  戊○○
上列被告因詐欺案件，經檢察官提起公訴（98年度偵字第5084號
），判決如下：
    主  文
戊○○無罪。
    理  由
一、公訴意旨略以：被告戊○○明知將金融帳戶交付不明人士使
    用，將幫助他人詐欺取財之用，竟仍不違背其本意，而基於
    幫助詐欺之間接故意，於民國98年2月12日，在臺南市南區
    「正義公園」附近，將其向中國信託商業銀行臺南分行申請
    開設之帳號0000000000000000號之存摺、提款卡及密碼，
    交付予真實姓名年籍不詳之成年男子。嗣該成年男子所屬詐
    欺集團成員基於意圖為自己不法所有之犯意聯絡，於98年2
    月12日，撥打電話予丁○○訛稱其網路購物付款方式錯誤，
    致丁○○陷於錯誤，丁○○遂依指示於同日在臺新銀行自動
    櫃員機匯款新臺幣（下同）6012元至戊○○上開帳戶，嗣丁○○發覺有異，報警處理，因認被告戊○○涉有刑法第30條
    第1項、第28條、第339條第1項之幫助共同詐欺取財罪嫌云
    云。
二、按舉證責任係指「檢察官就被告犯罪事實舉證（提出的證據
    ）未詳盡時，將受不利益判斷」之原則。以下分述之：
  (一)檢察官之舉證範圍：
    檢察官之舉證事項應以無罪推定原則為基礎，以定其適用範
    圍。無罪推定原則原本係針對犯罪事實所為之考量原則，使
    無罪責無刑罰之實體法原則，反映於訴訟法上之無罪責證明
    者即應為無罪判決之原則。因而，無罪推定原則對於此些直
    接影響被告罪責存在被告罪責存在與否及範圍之所有與實體
    法事實有關者，皆有其適用。換言之，有關構成要件該當事
    實、阻卻違法之事實、阻卻罪責之事實、客觀處罰條件事實
    、刑罰之加重減輕免除之事實以及關於量刑之事實等，檢察
    官皆負有舉證責任。
  (二)檢察官之舉證程度：
    一般而論，犯罪事實存在與否，亦即所謂的真偽不明的情況
    ，未必即指真偽程度各佔一半之情形，祇要未達能證明犯罪
    事實存在之程度即為所指。尤其在刑事訴訟程序裡，所要解
    決之案件皆與剝奪人民權益息息相關之重大處分行為－「刑
    罰」有關，因而對於犯罪事實存在與否之證明程度要求的特
    別高。因此，刑事訴訟程序中之舉證責任，在於高度之證明
    （超越合理的可疑程度）無法達成時（陷於真偽不明時），
    立即啟動其機能，以判斷負擔舉證責任者之敗訴責任。
  (三)檢察官之實質舉證責任：
    刑事訴訟法第161條、第163條修正之後，檢察官於公判庭中
    對於犯罪事實所應負的實質舉證責任，將無法如同過去般得
    假藉任何理由意圖逃脫，而將實質的舉證責任毫無理由地轉
    嫁給被告，使被告自始蒙上被推定為有罪之陰影。亦基於雙
    方當事人（檢察官與被告，自訴案件中之自訴人與被告亦同
    ）皆得為證據調查之聲請，「實質的舉證責任」與「形式的
    舉證責任」之概念，於訴訟程序中明顯地呈現出，而使法庭
    出現活絡現象。
  (四)總而言之，在現行當事人主義的訴訟架構下，應建立起由檢
    察官負擔舉證責任之制度，且係屬於犯罪事實限於真偽不明
    之敗訴結果責任。換言之，一旦檢察官在公判庭上無法就被
    告之犯罪事實證明至「超越合理的可疑程度」時，法院基於
    其中中立第三人之立場，即應對被告諭知無罪判決，不應超
    過檢察官之舉證範圍再依職權進行證據之調查（蒐集），如
    此才有助於檢察官舉證責任之落實，亦使院檢雙方角色、權
    責分明，嚴守其職務本分，不再接續糾問被告，如此始能落
    實公平法院之理念。
三、又按，犯罪事實應依證據認定之，無證據不得認定犯罪事實
    。不能證明被告犯罪者，應諭知無罪之判決。刑事訴訟法第
    154條第2項、第301條第1項分別定有明文。次按認定不利於
    被告之事實，須依積極證據，茍積極證據不足為不利於被告
    事實之認定時，即應為有利於被告之認定，更不必有何有利
    之證據。而認定犯罪事實所憑之證據，雖不以直接證據為限
    ，間接證據亦包括在內，然無論直接或間接證據，其為訴訟
    上之證明，須於通常一般之人均不致有所懷疑，而得確信其
    為真實之程度者，始得據之為有罪之認定，倘其證明尚未達
    到此一程度，而有合理之懷疑存在，致使無從為有罪之確信
    時，即應為無罪之判決（最高法院30年上字第816號、76 年
    臺上字第4986號判例意旨參照）。再按檢察官就被告犯罪事
    實，應負舉證責任，並指出證明之方法，刑事訴訟法第161
    條第1項定有明文。故檢察官對於起訴之犯罪事實，應負提
    出證據及說服之實質舉證責任。倘其所提出之證據，不足為
    被告有罪之積極證明，或其指出證明之方法，無從說服法院
    以形成被告有罪之心證，基於無罪推定之原則，自應為被告
    無罪判決之諭知，最高法院92年臺上字第128 號判例意旨參
    照。再按，刑事被告並無自證己罪之義務，其在訴訟上所為
    之辯解，只須達於對起訴事證提出合理質疑之程度為已足，
    檢察官如對被告所舉反證仍有爭執，即應依刑事訴訟法第一
    百六十一條規定積極舉證釋疑。被告等既堅決否認犯罪，檢
    察官所舉證據復不足以使法院產生有罪之心證，原判決因認
    被告等犯罪不能證明，於法尚無不合，最高法院97年度台上
    字第3099號判決意旨參照。依上開最高法院判例及判決意旨
    可知，基於被告無自證己罪之義務，被告對於檢察官所起訴
    之事證所為之辯解，只須使法院達於合理懷疑之程度即可，
    檢察官如有爭執，即須依刑事訴訟法第161 條積極舉證，惟
    檢察官所舉證據如不足以使法院對被告產生有罪確信之心證
    ，基於無罪推定之原則，法院即應為被告無罪判決之諭知。
四、檢察官認為被告涉有上開罪嫌之依據：
    本件公訴人認被告涉有上開犯行，無非係以前開事實有證人
    即被害人丁○○於警詢時指述甚詳，且有被害人丁○○之台
    新銀行自動櫃員機交易明細表、受理刑事案件報案三聯單、
    、被告上開帳戶開戶基本資料及交易明細表各1 份等為其論
    據。
五、證據能力之有無：
    公訴人所提出之上開證據資料、方法及被告所提出之中華日
    報1 份，業經本院於98年9月9日公開審理之始，經評議後當
    庭宣示具有證據能力並載明於審判筆錄。
六、被告之辯解：
    被告固不否認伊有申請上開中國信託商業銀行帳戶（下稱系
    爭帳戶），及被害人丁○○遭詐騙集團所詐騙，而於98年2
    月12日匯款6012元至系爭帳戶內等情，惟堅決否認有何幫助
    詐欺之犯行，辯稱：
  (一)伊是在98年2月7日在中華日報工作欄，找到一則應徵司機的
    廣告，對方就與伊約於98年2月12日下午2時30分許，在台南
    市南區的「水萍塭公園」將伊的銀行存摺及金融卡交給對方
    ，以核對伊的銀行信用是否正常，對方還說核對伊的銀行帳
    戶沒有問題後，會再聯絡伊正式上班的時間並將伊的銀行存
    摺及金融卡還給伊；
  (二)對方於98年2月12日晚上8時30分許，告訴伊於98年2 月14日
    晚上8時30分在台南市○區○○路4段的「總理餐廳」見面，
    再帶伊進到公司去上班，對方當時還沒有將伊的銀行存摺和
    金融卡還給伊，對方也沒有告訴伊上班地點；
  (三)伊於98年2 月13日上午接到中國信託商業銀行電話，告知伊
    的帳戶已經被列為警示帳戶，伊才知道伊被騙了，因伊的帳
    戶已被列為警示帳戶，所以伊沒有去掛失，因怕對方對伊的
    家人不利，伊也不敢報警；
  (四)伊將存摺、提款卡及密碼交給別人時，是因伊要應徵小客車
    司機的工作，要載客人，就是開高級轎車去酒店、飯店載客
    人，伊以前有從事過類似載客人去南科工作，或載去飯店或
    搭高鐵的工作，伊之前是個體戶，伊用伊所有之豐田汽車去
    載客人，由飯店開發票予客人，伊折稅金給飯店，伊將存摺
    、提款卡及密碼交給對方時，伊沒有想過對方會拿去騙人，
    伊想說拿給對方，伊隔天就有工作等語。
七、本院之判斷：
  (一)上開被害人丁○○被詐騙集團成員騙取金錢，而詐騙集團成
    員並要求被害人將6012元匯入被告所有之系爭帳戶內等情，
    業據被害人於警詢時指述甚詳，且有被害人之台新銀行自動
    櫃員機交易明細表、受理刑事案件報案三聯單、被告上開帳
    戶開戶基本資料及交易明細表各1 份在卷可參，足認本案之
    詐騙集團成員確係以被告所提供之系爭帳戶，作為遂行詐騙
    上開被害人金錢之工具，要屬無疑。
  (二)經查：
    1.按幫助犯之成立，必須行為人主觀上具有幫助之故意，客
      觀上具有幫助之行為。詳言之，必須行為人基於幫助正犯
      犯罪之意思，於行為前或實施中給正犯以精神上或物質上
      之助力，而參與犯罪構成要件以外之積極或消極行為，以
      助成正犯犯罪之實施為要件。查本件被告既已坦承將系爭
      帳戶之存摺、提款卡及密碼等物交予姓名年籍不詳之成年
      男子等情，業如上述，而上開帳戶嗣後亦供作詐騙被害人
      之用，且上開帳戶並非詐欺取財罪之正犯所有，因而使偵
      查機關不易追查正犯，是以，被告所為提供正犯規避刑責
      之助力，在客觀上已然構成幫助行為無疑。惟被告堅詞否
      認有何幫助詐欺取財犯行，並以前詞置辯，是本件之爭點
      ，在於被告行為時主觀上有無幫助之故意，亦即被告在交
      付系爭帳戶之存摺、提款卡、密碼等物時，是否明知其所
      交付之物，將為他人利用作為詐欺取財之工具，並有意使
      其發生（直接故意），或可預見所交付之物將作為詐欺取
      財之工具，而仍容任該等情事發生（未必故意）。
    2.又按幫助犯係從屬於正犯而成立，並無獨立性，故幫助犯
      須對正犯之犯罪事實，具有共同認識而加以助力，始能成
      立，其所應負責任，亦以與正犯有同一認識之事實為限。
      若正犯所犯之事實，超過其共同認識之範圍時，則幫助者
      事前既不知情，自不負責；從犯對正犯行為所認識之內容
      ，如與正犯所發生之事實不一致時，應僅就其所認識之範
      圍負責；刑法上之幫助犯，係對於犯罪與正犯有共同之認
      識，而以幫助之意思，對於正犯資以助力，而未參與實施
      犯罪之行為者而言。若於正犯之犯罪無共同之認識，即非
      幫助犯（最高法院75年度臺上字第1509號、84年度臺上字
      第5998、6475號、88年度臺上字第1270號判決意旨參照）
      。依上開最高法院之判決意旨可知，幫助犯必須認識到，
      其所為足以為正犯實現犯罪事實提供助力，始得令其負擔
      幫助之刑責。
    3.茲將被告分別於警詢、偵查及本院審理中所為之供述分述
      如下：
      (1)被告於警詢中之供述：「伊是在98年2月7日在中華日報
        工作欄，找到一則應徵司機的廣告，伊就依廣告內的電
        話打電話應徵，伊跟對方說伊有在南科開車接送工程師
        的經驗，對方就與伊約於98年2月12日下午2時30分許，
        在台南市南區的「水萍塭公園」將伊的銀行存摺及金融
        卡交給對方，以核對伊的銀行信用是否正常，對方還說
        核對伊的銀行帳戶沒有問題後，會再聯絡伊正式上班的
        時間並將伊的銀行存摺及金融卡還給伊」、「對方於98
        年2月12日晚上8時30分許，告訴伊於98年2月14日晚上8
        時30分在台南市○區○○路4 段的『總理餐廳』見面，
        再帶伊進到公司去上班，對方當時還沒有將伊的銀行存
        摺和金融卡還給伊」、「對方沒有告訴伊上班地點」、
        「伊於98年2 月13日上午接到中國信託商業銀行電話，
        告知伊的帳戶已經被列為警示帳戶，伊才知道伊被騙了
        ……」、「伊忘記了應徵工作的聯絡電話為何」、「當
        時對方的來電均未顯示號碼，所以伊不知道聯絡伊的人
        電話為何」等語（見警卷頁1至2）。
      (2)被告於偵查中之供述：「上開系爭帳戶的存摺、提款卡
        被陳主任拿走了」、「對方的年籍及聯絡方式除了廣告
        上的資料以外，其他都沒有，他來電都未顯示號碼，都
        是打到伊0000000000手機」、「……，他說是否來應徵
        司機，伊說伊之前是幫飯店接送南科的工程師，伊也是
        看廣告應徵該工作，伊是以自己車子接送，至於酬勞有
        時是可人付錢後，伊再抽成，……」、「因為12日那天
        中國信託已經打電話告訴伊，伊帳戶已被警示，所以伊
        就沒有去掛失，因為怕對方對伊家人不利，所以伊也不
        敢報警」等語（見偵查卷頁3至4）。
      (3)被告於本院審理中供稱：「伊將存摺、提款卡及密碼交
        給別人時，是因伊要應徵小客車司機的工作，要載客人
        ，就是開高級轎車去酒店、飯店載客人」、「類似載客
        人去南科工作，或載去飯店或搭高鐵的工作」、「伊之
        前是個體戶」、「伊是使用自己的車，豐田汽車Altis
        ，1800CC，93年份出場」、「由飯店開發票予客人，伊
        折稅金給飯店」、「有華州、華茂（新美街）、太白居
        （中華路）、華南或南華（永康）飯店」、「伊將存摺
        、提款卡及密碼交給對方時，伊沒有想過對方會拿去騙
        人，伊想說拿給對方，伊隔天就有工作」、「本案98年
        7月29日開庭中，伊提出的分類廣告，與98年2月11日的
        分類廣告為同報且同日，是伊去台南圖書館找，又向中
        華日報買兩份，一份交給檢察官，伊於98年7 月29日庭
        呈的就是另外一份」、「伊找工作的那份已經丟掉，這
        是已經發生事情，檢察官要求伊去找資料，伊就去台南
        圖書館，報紙應該是檢察官要求提出證據時，伊才去買
        的」、「伊是去台南市○○街的中華日報公司買的」等
        語（見院卷頁10至11、34至35）。
      (4)互核被告上開於警詢、偵查及本院審理中所為之供述，
        其前後所供尚屬一致，並與被告所提出中華日報98年2
        月11日D5版之廣告內容載稱「誠徵汽機車接送司機，男
        女不拘，有無經驗均可，薪3.8 萬＋獎金，對工作認真
        負責，企圖心強者，意洽陳主任，0000000000」，互核
        相符，有該中華日報98年2月11日D5版1份可資佐證，是
        被告似因應徵司機之工作而交付其系爭帳戶之存摺、提
        款卡及密碼，進而言之，被告於交付系爭帳戶之存摺、
        提款卡及密碼之時，是否具有幫助詐欺之不確定故意，
        仍存有合理之懷疑。
    4.茲將證人即曾任華茂飯店之櫃檯小姐乙○○、證人即曾兼
      任華茂飯店之司機甲○○分別於本院審理時所為之證述分
      述如下：
      (1)證人即曾任華茂飯店之櫃檯小姐乙○○於本院審理時具
        結證稱：「伊以前在華茂飯店工作，戊○○是飯店的司
        機」、「伊離開那間飯店大約快三年了，所以在這三年
        之前，戊○○都還在那邊當司機」、「伊工作的六年期
        間，戊○○在那邊當司機有一、二年，但不是記得很清
        楚，裡面的司機很多」、「伊飯店有日本客人，司機會
        與飯店長期配合，客人要上班，司機就要去載他們去南
        科上班」、「南科的奇美公司一廠到八廠、臺灣凸版公
        司，有時候會去仁德，仁德的公司名稱伊沒有印象了，
        有時候客人要回去了，就載他們去機場，或客人來，就
        從機場接到飯店來」、「戊○○是一位黃先生僱用的司
        機」、「戊○○不是持有計程車駕照，她是開一台銀白
        色或白色轎車，而非計程車」、「伊與戊○○每天都會
        見面，因為每天都會載客人上班，他們每天都會到櫃檯
        載客人，所以伊清楚被告」、「戊○○要上班前要到櫃
        檯簽單子，每載一位客人都要簽單，飯店每個月算錢給
        黃先生，黃先生再發薪水給戊○○」、「司機如果要載
        客人出去，就要寫載客人到哪裡、金額、日期及他們的
        姓名」、「簽單交給伊櫃檯，每個月櫃檯會結帳給黃老
        闆」、「伊在該飯店都是做早班，從早上七點到下午三
        點」、「最近被告沒有與伊聯絡，被告說她從澎湖回來
        要寄東西給伊，伊才給她伊的地址」、「被告沒有告訴
        伊要出庭作證，伊是前幾天接到法院打來的電話，對方
        告訴伊說今天要來出庭，伊才嚇一跳為何要出庭」、「
        被告離開華茂商務飯店之後，還有來飯店找過伊一、二
        次，之後就沒有見面，直到今天才見面」、「伊飯店不
        會要求司機交付存摺、提款卡、密碼等資料，以供飯店
        徵信，但員工就要，伊老闆不管司機，只針對黃先生，
        看司機有無來載客人」、「員工只須提供存摺影本、印
        章給老闆」等語（見院卷頁29至30）。
      (2)證人即曾兼任華茂飯店之司機甲○○於本院審理時具結
        證稱：「伊在他們飯店（指華茂飯店）兼差當司機前後
        約二年多的時間，……」、「伊在那邊兼差當司機，受
        僱於黃建華先生」、「之前戊○○的先生也在那邊跑，
        伊是認識戊○○的先生，戊○○偶而也會跑車，所以就
        有認識」、「伊在華茂飯店兼差當司機的工作內容為每
        天早上載住在他們飯店的工程師到南科公司，下午下班
        伊去接他們回來，有時候會接他們到機場」、「伊載到
        南科之奇美公司、瀚宇彩晶、聯電等公司」、「當時伊
        在兼差時間，戊○○也同時在跑車，伊有親眼看見」、
        「從伊沒有在那邊跑車之後，戊○○還有在那邊作，…
        …」、「戊○○的工作內容與伊相同，他們那邊的客人
        性質相似」、「伊的薪水向黃建華先生領」、「這幾天
        被告沒有打電話給伊，但是伊有打電話給伊，因為當天
        伊收到法院打來的電話，但伊沒有收到傳票，所以伊才
        打電話給被告」、「被告沒有拜託伊任何事情」、「伊
        和戊○○或其先生，平常很少有聯繫」、「戊○○這一
        、二年應該是沒有工作，戊○○也在找工作，戊○○曾
        經委託伊找一家比較有制度的公司，也是司機的工作」
        、「伊在華茂飯店，當時是月底結帳，每月6、7日黃建
        華遇到伊時就會拿現金給伊」、「黃建華並未請伊提供
        帳戶供他匯款」等語（見院卷頁31至33）。
    5.互核證人乙○○、甲○○就上開證稱「被告戊○○確於華
      茂飯店擔任他人所僱用之司機，搭載南科公司之工程師往
      返於該飯店與南科公司間或機場到該飯店間」均相符，且
      與被告供稱「其前曾擔任司機搭載飯店之客人」等語，互
      核相符，並有被告所庭呈之上開中華日報廣告1 份可資佐
      證，足以證明被告確係因應徵司機之工作而交付其系爭帳
      戶之存摺、提款卡及密碼予詐欺集團，而非基於幫助詐欺
      之不確定故意而交付。
    6.又現今社會，詐欺事件橫行，詐欺集團取得帳戶的方式亦
      由早期單純的收購帳戶，到現今衍生出各種取得帳戶的方
      法，例如詐欺集團利用部分公司會要求其員工提供存摺帳
      號予公司以利薪資匯款使用，而現今經濟不景氣，工作機
      會難尋，是一般急需工作之人，於不知公司制度之情形下
      ，常因對方之要求而交付帳戶等資料，亦所在多有。進而
      言之，一般急需工作之人，為取得工作的機會，亦接受相
      對人之要求而交付帳戶等資料予真實姓名及年籍資料均不
      詳的相對人。是檢察官以被告為應徵工作而將系爭帳戶交
      付他人使用，即推斷被告之辯稱均不足採信，進而推斷其
      主觀上有幫助詐欺之不確定故意，似嫌速斷。
    7.公訴人另以被告所稱其以本人之行動電話0000000000號與
      對方之0000000000號電話連絡，經調閱0000000000號門號
      之通聯記錄，自98年2月11日至98年2月12日止，雖有15通
      電話聯繫之情形，惟交付存摺等資料後僅餘98年2 月13日
      有1 通之通聯記錄，顯見被告於交付帳戶後，並無積極追
      蹤帳戶下落以索回帳戶之情，主張被告辯稱之詞不足採信
      。然被告犯罪事實之認定，須有積極證據可為佐證，且基
      於被告無自證己罪之義務，尚不能僅以被告辯詞不足採，
      遽爾認定其有犯罪行為之實行，揆諸刑事訴訟法及最高法
      院判例、判決要旨已反覆申明此旨，自應為被告有利之認
      定。
    8.又雖現今社會之平面媒體、電子媒體，經常報導刮刮樂、
      樂透等詐欺集團，常以收購、收集人頭帳戶作為詐欺工具
      之事實，惟並非每人均通曉社會訊息，否則平面媒體、電
      子媒體亦經常報導詐欺集團常以網路購物付款方式設定錯
      誤為由，要求被害人至ATM 轉帳匯款之情事，被害人焉會
      仍不斷受騙而匯款？且檢察官並未提出足以證明被告有預
      見其提供帳戶將遭非法使用的證據。是以，公訴意旨僅以
      被告將帳戶交付他人，遽認其有幫助詐欺之故意云云，顯
      係推測之詞，而與上開經驗法則相違，是此部分之公訴意
      旨洵不足採。
    9.況且，依上開二、三之說明，基於檢察官須負實質之舉證
      責任下，被告並無自證無罪之義務，是以，公訴意旨以被
      告不知被告真實身分，亦未確認該公司確係真實存在，即
      認被告有容認對方利用其帳戶犯詐欺取財罪之不確定故意
      云云，核與上開檢察官須負實質之舉證責任之規定及被告
      無自證己罪之義務相違背，是此部分之公訴意旨洵不足採
      。
    10.綜上所查，依現存證據，僅足以證明被告係因應徵工作時
      對方要求始提供系爭帳戶之提款卡、密碼等資料予該姓名
      年籍不詳之成年男子，公訴人復未提出積極證據證明被告
      主觀上有預見其帳戶將作為詐欺取財之用，而出於容認的
      心態，自難逕認被告上開所為有幫助詐欺取財之不確定故
      意。
八、綜上所述，本件依檢察官所舉出之證明方法，尚不足以認定
    被告有上開幫助共同詐欺取財之故意，自屬不能證明其犯罪
    ，揆諸上開說明，檢察官在公判庭上無法就被告之犯罪事實
    證明至「超越合理的可疑程度」時，法院基於其中立第三人
    之立場，自應為被告無罪之諭知。
九、退併辦部分：
  (一)台灣台南地方法院檢察署98年度偵字第4957號：
    1.併辦意旨詳如該署98年偵字第4957號併辦意旨書所載（如
      附件）。
    2.然查：
      本案有關被告既經諭知無罪，業如上述，是併案事實與本
      案即不生裁判上一罪關係，自無從併案審理，應退由檢察
      官另為適當之處理，併予敘明。
  (二)台灣台南地方法院檢察署98年度偵字第8370號：
    1.併辦意旨詳如該署98年偵字第8370號併辦意旨書所載（如
      附件）。
    2.然查：
      本案有關被告既經諭知無罪，業如上述，是併案事實與本
      案即不生裁判上一罪關係，自無從併案審理，應退由檢察
      官另為適當之處理，併予敘明。
據上論斷，應依刑事訴訟法第301條第1項，判決如主文。
本案經檢察官丙○○到庭執行職務。
中    華    民    國    98    年    9     月    23    日
                  刑事第二庭  審判長法  官  蘇義洲
                                    法  官  黃瑪玲
                                    法  官  童來好
以上正本證明與原本無異。
如不服本判決，應於收受本判後10日內，向本院提出上訴書狀，
並應敘述具體理由。如未敘述上訴理由者，應於上訴期間屆滿後
20 日內向本院補提理由書狀（均須按他造當事人之人數附繕本
）「切勿逕送上級法院」。
                                    書記官  張宜柔
中    華    民    國    98    年    9     月    23    日


司法院資訊處製作；財團法人民間司法改革基金會備份。
